---
title: "Actividad"
author: "Sergio Martínez Lauder"
date: "`r Sys.Date()`"
output: html_document
---

```{r setup, include=FALSE}
knitr::opts_chunk$set(echo = TRUE)
```

## Ejercicio: Corrige Data Camp tema 6

0. Descomprime el fichero de entregas en una carpeta
- Si no existe ningun archivo que termine con esa extension, se descomprime el archivo y se guarda en data.

```{r}
if (length(list.files(path = "data", pattern = "\\_assignsubmission_file$")) == 0){
  unzip("2025-26 Tractament de les dades Gr.A-T (36423)-Tarea Intermediate R(Datacamp)-3281647.zip", exdir = "data")
}
```


1. Usa una expresión regular para buscar todos los ficheros de puntuaciones en la carpeta descomprimida (usa list.files)

  - Con list.files() se listan los ficheros que concuerden con los parametros pasados: path = data (que esten en la carpeta data), pattern = \\.txt$ (que el nombre del fichero acabe con .txt), recursive = TRUE (que mire en subcarpetas de data), ignore.case = TRUE (que ignore si es mayúscula o minúscula)  

```{r}


lista_fpuntos <- list.files(path = "data", pattern = "\\.txt$", recursive = TRUE, ignore.case = TRUE)

length(lista_fpuntos)

```

2. Usa una expresión regular para buscar todos los ficheros con el justificante del curso. 

  - Usamos lo mismo que arriba cambiando el pattern por pattern = certificate.*\\.pdf$ (que empiece con certificate, si tiene algo en medio da igual, pero tiene que acabar con .pdf)

```{r}
lista_fcert <- list.files(path = "data", pattern = "certificate.*\\.pdf$", recursive = TRUE, ignore.case = TRUE)

length(lista_fcert)
```

3. Para cada una de las entregas realizadas debes extraer información para organizarla en un data frame

- Extrae los apellidos del usuario de la ruta del fichero de puntuaciones (strsplit)

  - He creado un bucle for en el cual cada i es un elemento de lista_fpuntos, aqui mediante strsplit divido en dos la ruta, los apellidos y el resto, despues selecciono los apellidos y los meto en un vector de apellidos.

- Importa el fichero puntos.txt y extrae la puntuación obtenida (readlines)

  - En el mismo bucle for he leido la primera linea de todos los ficheros de lista_fpuntos (que contiene sus rutas). Y los he metido en un vector de puntos. Aqui he tenido que modificar algunos ficheros manualmente y con gsub("[^0-9]") ya que borra todo el texto que no sea un numero del 1 al 9, ya que algunas personas no habian utilizado el formato adecuado.

  - He añadido la creación de otros vectores, destinados a estar en el data frame.

  
```{r}
vector_puntos <- c()
vector_puntos_l <- c()
vector_apellidos <- c()
vector_nomFich <- c()

for (i in lista_fpuntos){
  
  ruta <- strsplit(i, ", ")
  apellido <- ruta[[1]][1]
  vector_apellidos <- append(vector_apellidos, apellido)
  
  ruta2 <- strsplit(i, "/")
  nom_fich <- ruta2[[1]][2]
  vector_nomFich <- append(vector_nomFich, nom_fich)
  
  puntos <- readLines(paste("data/", i, sep =""), warn = FALSE)
  vector_puntos <- append(vector_puntos, puntos[1])
  
  puntos_l <- gsub("[^0-9]", "", puntos[1])
  vector_puntos_l <- append(vector_puntos_l, puntos_l)
}

```

- ¿Todas las entregas usaron como nombre del fichero de puntos el indicado; puntos.txt ?¿cuántas variantes hay ?. ¿Todas las entregas contienen el fichero de puntos y el justificante de realización del curso ?

  - Algunas personas usaron otro nombre, por ejemplo: puntosintermedio.txt, pero como sabía que todos los .txt serían esos los he intentado leer igual. Pero hay algunos que lo han entregado en formato pdf y esos no se pueden leer.
  
  - Como se puede ver en el chunk, solo 45 personas de 64 han puesto bien el nombre (exactamente puntos.txt), hay 19 variantes.
  
  - Cuento el numero de archivos que hay dentro de cada subcarpeta de la carpeta data (126), luego lo divido por 2 ya que deberia haber 2 ficheros en cada carpeta, y me da 63, como hay 64 carpetas, esto indica que alguien solo ha puesto un fichero, podria ser que alguien hubiese puesto mas de un fichero y mas personas solo hubiesen puesto solo 1, pero la respuesta seria la misma, no todas las personas han puesto los dos ficheros.

```{r}
length(list.files(path = "data", pattern = "puntos.txt", recursive = TRUE, ignore.case = TRUE))

length(list.files(path = "data", recursive = TRUE))/2

```
4. Crea un data frame (evalua_df) que contenga:

- En la primera columna (apellidos) los apellidos del usuario
- En la segunda (puntos) la puntuación obtenida. 
- En la tercera columna el nombre del fichero usado para almacenar los puntos (NomFile)
- En la cuarta el contenido del fichero puntos.txt  (Puntos) como cadena de texto.
Almacena el dataframe en un fichero excel llamado NotasRIntermedio.xlsx 
  - Creo el data frame con los vectores creados anteriormente como columnas. Luego, guardo el data frame como archivo .xlsx con la libreria openxlsx

  - Ordeno el dataframe por apellidos con arrange de la librería dplyr
```{r}

library(openxlsx)
library(dplyr)

evalua_df <- data.frame(apellidos = vector_apellidos, puntos = as.numeric(vector_puntos_l), NomFile = vector_nomFich, Puntos = vector_puntos)

evalua_df <- arrange(evalua_df, apellidos)

head(evalua_df, 5)

write.xlsx(evalua_df, "data/NotasRIntermedio.xlsx")

```

5. Carga la información de los alumnos matriculados, incluidos en el fichero AlumnosTDXX_XX.xlsx en un data frame y combina la información con el data frame anterior (debes incluir algún identificador único, correo electróncio, ID) para asociar a cada usuario toda la información obtenida del análisis de las entregas. Guarda la información del data frame resultado de la combinación en AlumnosNotas.xlsx. Este fichero contiene a todos los alumnos matriculados y para los que realizaron la entrega de la tarea aparecerán las columnas  adicionales incluidas en el data frame evalua_df

- Con la libreria readxl importo el archivo xlsx en un data frame y utilizo left join, para unir los data frames por sus apellidos y que se guarden todos los registros de df_alumn. Además, la gente que ha enviado el DataCamp aparecen sus datos sobre el datacamp, si no lo han hecho aparece NA. Finalmente, exportamos este data frame a un archivo xlsx

```{r}
library(readxl)
df_alumn <- read_excel("data/AlumnosTD25_26.xlsx")

df_unido <- left_join(df_alumn, evalua_df, by = c("Apellido(s)" = "apellidos"))

head(df_unido, 5)

write.xlsx(df_unido, "data/AlumnosNotas.xlsx")
```


