---
title: "Actividad"
author: "Sergio Martínez Lauder"
date: "`r Sys.Date()`"
output: html_document
---

```{r setup, include=FALSE}
knitr::opts_chunk$set(echo = TRUE)
```

## Ejercicio: Corrige Data Camp tema 6

1. Usa una expresión regular para buscar todos los ficheros de puntuaciones en la carpeta descomprimida (usa list.files)

-Con list.files() se listan los ficheros que concuerden con los parametros pasados: path = data (que esten en la carpeta data), pattern = \\.txt$ (que el nombre del fichero acabe con .txt), recursive = TRUE (que mire en subcarpetas de data), ignore.case = TRUE (que ignore si es mayúscula o minúscula)  

```{r}


lista_fpuntos <- list.files(path = "data", pattern = "\\.txt$", recursive = TRUE, ignore.case = TRUE)

length(lista_fpuntos)

```

2. Usa una expresión regular para buscar todos los ficheros con el justificante del curso. 

-Usamos lo mismo que arriba cambiando el pattern por pattern = certificate.*\\.pdf$ (que empiece con certificate, si tiene algo en medio da igual, pero tiene que acabar con .pdf)

```{r}
lista_fcert <- list.files(path = "data", pattern = "certificate.*\\.pdf$", recursive = TRUE, ignore.case = TRUE)

length(lista_fcert)


```


